【裁判字號】    98,交易,499
【裁判日期】    980930
【裁判案由】    公共危險等
【裁判全文】
臺灣板橋地方法院刑事判決             98年度交易字第499號
公  訴  人  臺灣板橋地方法院檢察署檢察官
被      告  甲○○
上列被告因過失傷害等案件，經檢察官提起公訴（98年度偵字第
17501 號），本院判決如下：
    主  文
甲○○因過失傷害人，處有期徒刑月，如易科罰金，以新臺幣
壹仟元折算壹日。
被訴違背安全駕駛致公共危險部分免訴。
    事  實
壹、甲○○於民國98年5 月1 日下午，在臺北縣鶯歌鎮○○路某
    處飲用高粱酒後，已不能安全駕駛動力交通工具，仍於同日
    下午6 時40分許，駕駛車牌號碼ZV-0145 號自用小客車，沿
    臺北縣鶯歌鎮○○路往桃園方向行駛，途經尖山路、國中街
    交岔路口，本應注意汽車行駛至交岔路口，轉彎車應讓直行
    車先行，而當時天候晴，夜間有照明，柏油路面乾燥，無缺
    陷，無障礙物，視距良好，而無不能注意之情事，竟疏於注
    意，並因酒精作用致操控能力降低，貿然左轉，適乙○○騎
    乘車牌號碼LQ2-378 號重型機車沿尖山路對向車道直行駛抵
    該處，不及閃避，因而發生碰撞，致乙○○人、車倒地，受
    有左側腋下深部撕裂傷、右腕挫傷等傷害。甲○○肇事後，
    於尚不知何人肇事之臺北縣政府警察局三峽分局鶯歌分駐所
    警員據報前往現場處理時，當場承認為肇事人，復經實施酒
    精濃度測試，其呼氣酒精濃度達每公升0.95毫克 (所涉違背
    安全駕駛致公共危險部分，業經本院以98年度交簡字第2648
    號判決判處拘役59日，如易科罰金，以新臺幣1000元折算1
    日確定)。
貳、案經乙○○訴由臺北縣政府警察局三峽分局報請臺灣板橋地
    方法院檢察署檢察官偵查起訴。
    理  由
壹、按被告以外之人於審判外之言詞或書面陳述，除法律有規定
    者外，不得作為證據，刑事訴訟法第159 條第1 項定有明文
    。而被告以外之人於審判外之陳述，經當事人於審判程序同
    意作為證據，法院審酌該言詞陳述或書面陳述作成時之情況
    ，認為適當者，得為證據，則為同法第159 條之5 第1 項所
    明定。茲證人即告訴人乙○○於司法警察調查時及偵查中具
    結向檢察官所為陳述，雖係被告甲○○以外之人於審判外之
    陳述，惟被告於本院審判程序同意作為證據（見本院98年9
    月10日審判筆錄），並經審酌其言詞陳述之情況，認為適當
    ，應認有證據能力。
貳、認定犯罪事實之證據及理由
一、上揭事實，業據被告於警詢、檢察官訊問及本院審理時坦承
    不諱，並經證人乙○○於警詢及檢察官訊問時具結證述綦詳
    。此外，復有道路交通事故調查報告表暨現場圖、臺北縣政
    府警察局三峽分局道路交通事故當事人酒精測定紀錄表各1
    件、照片14幀附卷可資佐證。而告訴人因本件交通事故受有
    左側腋下深部撕裂傷、右腕挫傷等傷害，亦有財團法人恩主
    公醫院、財團法人佛教慈濟醫院臺北分院診斷證明書各1 件
    在卷足稽，俱徵被告前揭自白與事實相符。次按汽車駕駛人
    飲用酒類或其他類似物後，其吐氣所含酒精濃度超過每公升
    0.25毫克，或血液中酒精濃度超過百分之0.5 以上者，不得
    駕車；汽車行駛至交岔路口，轉彎車應讓直行車先行，道路
    交通安全規則第114 條第2 款、第102 條第1 項第7 款分別
    定有明文，此為汽車駕駛人駕駛汽車應盡之注意義務。依卷
    附道路交通事故調查報告表所示，本件事故發生時，天候晴
    ，夜間有照明，柏油路面乾燥，無缺陷，無障礙物，視距良
    好，當無不能注意之情事。倘被告能避免酒後駕車，並於轉
    彎時注意讓對向直行車輛先行，應不致與告訴人騎乘之機車
    發生碰撞。詎被告酒後吐氣酒精濃度達每公升0.95毫克，仍
    駕駛車輛，並怠於注意，貿然左轉，因而肇事，致告訴人受
    傷，被告之過失，及其過失行為與告訴人受傷結果間之相當
    因果關係，均至為灼然。綜上，本案事證明確，被告犯行堪
    予認定。
二、核被告所為，係犯刑法第284 條第1 項前段過失傷害罪。被
    告為汽車駕駛人，酒醉駕車，因而致人受傷，依法應負過失
    傷害刑事責任，應依道路交通管理處罰條例第86條第1 項規
    定，加重其刑。又被告肇事後，向不知何人肇事之臺北縣政
    府警察局三峽分局鶯歌分駐所警員自首肇事致人受傷，有臺
    北縣政府警察局三峽分局道路交通事故肇事人自首情形紀錄
    表1 件存卷為憑，酌依刑法第62條前段規定，減輕其刑，並
    依刑法第71條第1 項規定，先加後減之。爰審酌被告服用酒
    類，呼氣酒精濃度達每公升0.95毫克，已處於不能安全駕駛
    動力交通工具之狀態，仍駕駛車輛，並疏於注意，致生交通
    事故，應嚴予非難，兼衡被告之素行、智識程度，其過失情
    節及所肇告訴人傷勢，暨被告犯後雖坦承犯行，然未能與告
    訴人達成和解之態度等一切情狀，量處如主文所示之刑，並
    諭知易科罰金之折算標準，以資懲儆。
、免訴部分
一、公訴意旨略以：被告於98年5 月1 日下午1 時許，在臺北縣
    鶯歌鎮○○路某處飲用高粱酒後，已達不能安全駕駛動力交
    通工具之狀態，仍於同日下午6 時40分許，駕駛車牌號碼ZV
    -0145 號自用小客車，沿臺北縣鶯歌鎮○○路往桃園方向行
    駛，經施以酒精濃度測試，其呼氣酒精濃度達每公升0.95毫
    克，因認被告涉犯刑法第185 條之3 違背安全駕駛致公共危
    險罪嫌。
二、按案件曾經判決確定者，應諭知免訴之判決，刑事訴訟法第
    302 條第1 款定有明文。
三、經查，被告於98年5 月1 日下午飲酒後，已達不能安全駕駛
    動力交通工具之狀態，仍於同日下午6 時40分許，駕駛車牌
    號碼ZV-0145 號自用小客車，沿臺北縣鶯歌鎮○○路往桃園
    方向行駛，嗣於尖山路、國中街交岔路口肇事，經施以酒精
    濃度測試，其呼氣酒精濃度達每公升0.95毫客，涉犯刑法第
    185 條之3 違背安全駕駛致公共危險罪，前經臺灣板橋地方
    法院檢察署檢察官以98年度速偵字第2425號聲請簡易判決處
    刑，由本院以98年度交簡字第2648號判決判處拘役59日，如
    易科罰金，以新臺幣1000元折算1 日，於98年6 月19日確定
    ，有前開聲請簡易判決處刑書及臺灣高等法院被告前案紀錄
    表在卷可佐。公訴人此部分所指，與前開確定判決為同一犯
    罪事實，自不得再予論科，應為免訴判決之諭知。
據上論斷，應依刑事訴訟法第299 條第1 項前段、第302 條第1
款，刑法第284 條第1 項前段、第41條第1 項前段、第62條前段
，道路交通管理處罰條例第86條第1 項，刑法施行法第1 條之1
，判決如主文。
本案經檢察官鄭淑壬到庭執行職務。
中    華    民    國    98    年    9     月    30    日
                  交通法庭  法  官  廖 怡 貞
以上正本證明與原本無異。
如不服本判決，應於判決送達後10日內，向本院提出上訴狀，上
訴於臺灣高等法院（須附繕本）。
                            書記官  林 惠 齡
中    華    民    國    98    年    9     月    30    日
附錄本案論罪科刑法條全文
中華民國刑法第284條
（過失傷害罪）
因過失傷害人者，處6 月以下有期徒刑、拘役或500 元以下罰金
，致重傷者，處1 年以下有期徒刑、拘役或500 元以下罰金。
從事業務之人，因業務上之過失傷害人者，處1 年以下有期徒刑
、拘役或1000元以下罰金，致重傷者，處3 年以下有期徒刑、拘
役或2000元以下罰金。


司法院資訊處製作；財團法人民間司法改革基金會備份。
